臺灣宜蘭地方法院刑事判決
110年度易字第496號
公  訴  人  臺灣宜蘭地方檢察署檢察官
被      告  李昌熾



上列被告因竊盜案件，經檢察官提起公訴（110年度偵字第3856
號），嗣被告於準備程序中就被訴事實為有罪之陳述，經本院裁
定進行簡式審判程序，並判決如下： 
    主  文
李昌熾犯攜帶兇器踰越門窗侵入住宅竊盜罪，累犯，處有期徒刑
捌月。
扣案之摺疊刀壹把沒收；未扣案犯罪所得新臺幣參萬貳仟元，及
價值新臺幣陸萬捌仟元之平板電腦、金飾、皮包及手錶均沒收，
於全部或一部不能沒收或不宜執行沒收時，均追徵其價額。
    犯罪事實
一、李昌熾基於為自己不法所有意圖，暨攜帶兇器踰越窗戶侵入
    住宅竊盜之犯意，於民國110年3月2日晚間10時12分許，搭
    乘不知情友人宋劉毅所駕駛之車牌號碼000-0000號自用小客
    車（另經檢察官為不起訴處分確定），前往楊淑惠位於宜蘭
    縣○○市○○路○段000號3樓之1居處外，下車後攜帶摺疊刀1把
    步行至前開楊淑惠居處，先從未上鎖廁所窗戶攀爬侵入屋內
    ，徒手竊取現金新臺幣（下同）32,000元及價值約68,000元
    之平板電腦、金飾、皮包及手錶等物品（總價值約100,000
    元），得手後再搭乘上開車輛離去。嗣楊淑惠察覺物品遭竊
    報警，為警於現場查扣含有李昌熾指紋之摺疊刀，並調閱周
    邊監視器畫面，始查悉上情。
二、案經楊淑惠訴由宜蘭縣政府警察局宜蘭分局報告臺灣宜蘭地
    方檢察署檢察官偵查起訴。
    理  由
一、本件被告李昌熾所犯之罪，均係死刑、無期徒刑、最輕本刑
    為3年以上有期徒刑以外之罪，且非高等法院管轄第一審案
    件，被告於本院準備程序中，先就被訴事實為有罪之陳述，
    經告知簡式審判程序之旨，並聽取檢察官及被告之意見後，
    經本院裁定行簡式審判程序，是本件之證據調查，依刑事訴
    訟法第273條之2規定，不受同法第159條第1項、第161條之2
     、第161條之3、第163條之1及第164條至第170條規定之限
    制，合先敘明。
二、上開犯罪事實，業據被告於本院準備程序及審理時均坦承不
    諱（見本院卷第62頁、第68頁至第69頁），核與證人即告訴
    人楊淑惠、證人宋劉毅於警詢、偵查之證述情節，大致相符
    ，並有卷附監視器錄影畫面擷取照片、現場暨扣案物照片、
    內政部警政署刑事警察局鑑定書、車輛詳細資料報表、扣押
    物品清單等可佐，足認被告前開任意性自白與事實相符。故
    本件事證明確，被告所犯如犯罪事實欄所示之竊盜犯行堪以
    認定，應依法論科。
三、論罪科刑：
　㈠核被告所為，係犯刑法第321條第1項第1款、第2款及第3款之
    攜帶兇器踰越門窗侵入住宅竊盜罪。
　㈡被告前因犯竊盜、施用毒品及違反藥事法等案件，經本院以1
    05年度聲字第9號裁定合併定應執行有期徒刑2年3月確定，
    於106年4月20日縮刑假釋出監，嗣假釋經撤銷後，應執行殘
    刑10月2日，於106年11月30日入監執行殘刑10月2日，於107
    年10月1日執畢，有臺灣高等法院被告前案紀錄表1份在卷可
    參，被告於有期徒刑執行完畢後，5年內故意再犯本件有期
    徒刑以上之罪，為累犯。參酌司法院釋字第775號解釋意旨
    ，於刑法修正前，為避免發生罪刑不相當之情形，法院應依
    該解釋意旨，就個案裁量是否加重最低本刑，經本院審酌被
    告於前案執行完畢後，再犯與本案罪質相同之罪，顯見前揭
    刑之執行並未產生警惕作用，被告主觀上欠缺對法律及他人
    財物所有權之尊重，且對刑罰反應力薄弱，因認如加重其法
    定最低度刑，並無前揭解釋所指致行為人所受刑罰超過其所
    應負擔罪責之情事，爰依刑法第47條第1項規定加重其刑。 
　㈢爰以行為人之責任為基礎，審酌被告不思循正當途徑獲取所
    需，竟以如犯罪事實欄所示之方式，竊取告訴人楊淑惠所有
    之財物，顯然欠缺尊重他人財產權之觀念，所為實無可取，
    應予非難；兼衡被告犯後坦認犯行，雖與告訴人調解成立，
    但因另案在監執行中，迄今未能賠償告訴人所受損害之態度
    ，暨其於審理時自述國中畢業之智識程度，因疫情入監前無
    業，未婚、家中尚有母親需其扶養之家庭經濟狀況（見本院
    卷第69頁）；暨犯罪之動機、目的、手段、所生危害及告訴
    人、蒞庭檢察官就本件科刑範圍所表示之意見等一切情狀，
    量處如主文所示之刑，以期相當。
四、沒收：
  ㈠扣案之摺疊刀1把，為被告所有於本案竊盜時攜帶前往，此據
    被告於審理時供承明確（見本院卷第62頁、第68頁），爰依
    刑法第38條第2項前段規定，宣告沒收之。
　㈡按犯罪所得，屬於犯罪行為人者，沒收之。但有特別規定者
    ，依其規定。沒收，於全部或一部不能沒收或不宜執行沒收
    時，追徵其價額。犯罪所得已實際合法發還被害人者，不予
    宣告沒收或追徵，刑法第38條之1第1項、第3項、第5項分別
    定有明文。而所謂實際合法發還，是指因犯罪而生民事或公
    法請求權已經被實現、履行之情形而言，不以發還扣押物予
    原權利人為限，其他如財產犯罪，行為人已依和解條件履行
    賠償損害之情形，亦屬之。倘若行為人雖與被害人達成民事
    賠償和解，惟實際上並未將民事賠償和解金額給付被害人，
    或犯罪所得高於民事賠償和解金額者，法院對於未給付之和
    解金額或犯罪所得扣除和解金額之差額部分等未實際賠償之
    犯罪所得，自仍應諭知沒收或追徵。查被告與告訴人雖已調
    解，然履行期尚未屆至而未實際支付款項與告訴人等節，有
    本院調解筆錄附卷可考，按上說明，此部分犯罪所得雖未扣
    案，仍應依刑法第38條之1第1項前段、第3項規定沒收，並
    於全部或一部不能沒收或不宜執行沒收時，追徵其價額。
據上論斷，應依刑事訴訟法第273條之1第1項、第299條第1項前
段，判決如主文。
本案經檢察官林小刊提起公訴，檢察官劉憲英到庭執行職務。
中　　華　　民　　國　　110 　年　　12　　月　　30　　日
                  刑事第三庭法  官  游欣怡
以上正本證明與原本無異。
如不服本判決應於收受本判決後20日內向本院提出上訴書狀，並
應敘述具體理由。若未敘述理由者，應於上訴期間屆滿後20日內
向本院補提理由書狀(均須按他造當事人之人數附繕本)。
                            書記官　吳蔚宸
中　　華　　民　　國　　110 　年　　12　　月　　30　　日
附錄本案論罪科刑之法條：
中華民國刑法第321條
犯前條第1項、第2項之罪而有下列情形之一者，處6月以上5年以
下有期徒刑，得併科50萬元以下罰金：
一、侵入住宅或有人居住之建築物、船艦或隱匿其內而犯之。
二、毀越門窗、牆垣或其他安全設備而犯之。
三、攜帶兇器而犯之。
四、結夥三人以上而犯之。
五、乘火災、水災或其他災害之際而犯之。
六、在車站、港埠、航空站或其他供水、陸、空公眾運輸之舟、
    車、航空機內而犯之。
前項之未遂犯罰之。